# Self-learning
## \[EDA] MovieLens
### Get data
Download ml-latest-small.zip from the newly released MovieLens for education. Compile a dataset as the one, MovieLense.csv, used by code. 

<ul><li class='downarrow'>列出資料夾中的所有`.csv`檔案，檢視`.csv`檔的欄位名稱及內容</li></ul>
```{r}
list.files("data/ml-latest-small")

file.list <- paste0("data/ml-latest-small/", list.files("data/ml-latest-small", pattern = ".csv"))
lapply(file.list, function(x) head(read.csv(x),1))
```

裡面會用到的是`movies.csv`和`ratings.csv`，`tag.csv`裡的tag是使用者定義的，因此不考慮；而`movies.csv`裡的genres是從**有限個數**的類別中選出來的。

<ul><li class='downarrow'>
保留`ratings.csv`中的 userId、rating，和`movies.csv`中的 title、genres，使用`merger`以movieId串聯兩個資料集
</li></ul>
```{r}
rating <- read.csv("data/ml-latest-small/ratings.csv")
movies <- read.csv("data/ml-latest-small/movies.csv")
df.merge <- merge(rating[,-4], movies, by="movieId")
df.merge <- df.merge[order(df.merge$userId),]
head(df.merge, 3) |> knitr::kable(row.names = F)
```

___

總共有`r length(unique(movies$movieId))`部電影，所有使用者看過的電影有`r length(unique(rating$movieId))`部，有`r length(unique(movies$movieId))-length(unique(rating$movieId))`部電影沒有被任何使用者看過
```{r}
library(dplyr)
id <- unique(movies$movieId)[!(unique(movies$movieId) %in% unique(rating$movieId))]
movies %>% filter(movieId %in% id) %>% knitr::kable()
```

____

但是合併完的資料共有`r length(unique(df.merge$title))`部電影 (以標題計算)，檢視以後發現 id 個數比 title 多，表示有**標題一樣但 id 不一樣**的問題
```{r results='hold'}
length(unique(df.merge$movieId))
length(unique(df.merge$title))
```

id 比 title 多了 `r length(unique(df.merge$movieId))-length(unique(df.merge$title))` 個，
第一個方法使用基本的套件，第二個方法使用 `dplyr` 套件，兩種方法找到的不太一樣

* `duplicated`會**剔除第一個然後保留重複的**，所以`!duplicated`會保留第一個
* `dplyr`以分組後的個數來挑選

```{r}
# Method 1: base R
test <- df.merge[!duplicated(df.merge$movieId),c("movieId","title")]
test[duplicated(test$title),] |> knitr::kable(row.names = F)

# Method 2: dplyr
library(dplyr)
tmp <- df.merge %>% 
  group_by(title) %>%
  filter(n()>1) %>%
  select(c("movieId","title"))
tmp %>% 
  group_by(movieId) %>%
  filter(n()==1) %>% 
  knitr::kable()
```

* M1: 
  * 顯示不同 id 但 title 相同的資料
* M2: 
  * 沒有"War of the Worlds (2005)"，因為第2步只保留出現過1次的，但它的兩個id都出現超過1次
  * 有兩個"Eros (2004)"，因為兩個id都只出現一次
```{r}
# df.merge[df.merge$title=="Emma (1996)",]
# df.merge[df.merge$title=="Confessions of a Dangerous Mind (2002)",]
# df.merge[df.merge$title=="Saturn 3 (1980)",] %>% knitr::kable()
df.merge[df.merge$title=="Eros (2004)",] %>% knitr::kable(row.names = F)
tmp <- df.merge[df.merge$title=="War of the Worlds (2005)",] 
tmp[order(tmp$movieId),] %>% 
  tail(5) %>%
  knitr::kable(row.names = F)
```

可以看到相同片名但不同id是因為類型(genres)不同

___

<ul><li class='downarrow'>資料轉換成矩陣</li></ul>
***Notice***: 使用`as(df, "realRatingMatrix")`，df的欄位要**按照user, item, rating的順序**
```{r}
library(recommenderlab)
df <- df.merge %>% 
  select("userId", "title", "rating")
ratMatr <- as(df, "realRatingMatrix")
dim(ratMatr)
```

* 資料包含`r dim(ratMatr)[1]`個使用者、`r dim(ratMatr)[2]`部電影
* 儲存空間
  * data.frame: `r object.size(df)` bytes
  * realRatingMatrix: `r object.size(ratMatr)` bytes
  * matrix: `r object.size(as(ratMatr, "matrix"))` bytes (是realRatingMatrix的`r object.size(as(MovieLense, "matrix"))/object.size(MovieLense)`倍)

### EDA
```{r}
slotNames(ratMatr)
rat <- as.vector(ratMatr@data)
```

<ul><li class='downarrow'>評分為0~8，包含小數</li></ul>

7跟8怎麼來的(*´･д･)?
```{r}
knitr::kable(list(data.frame(table(rat), row.names = NULL),
                  data.frame(table(df$rating))),
             caption = "Rating Matrix (左) & Raw data (右)")
```

從資料發現有些使用者對同一部影片評了兩次，另外這些電影都出現在前面提到的同名不同ID的電影裡，使用者評了兩次有可能是評了不同類型但相同片名的電影。

出現7跟8可能是因為在轉換物件類型時，realRatingMatrix把同個使用者評分同一部電影的評分加總了
```{r}
df %>% group_by(userId, title) %>% 
  filter(n()>1)
```

<ul><li class='downarrow'>根據文件，評分採用5星評分制，以半星為單位 (0.5 stars - 5.0 stars)，因此移除其他數值</li></ul>
```{r}
rat <- rat[rat %in% seq(0.5,5,by=0.5)]
```

<ul><li class='downarrow'>大部分的評分為3, 4星</li></ul>
```{r}
library(ggplot2)
ggplot(data.frame(rat), aes(x=factor(rat)))+
  geom_bar()+
  labs(title = "Distribution of the ratings",
       x = "Ratings")
```

<ul><li class='downarrow'>Star Wars有最高的觀看數</li></ul>
```{r}
views <- colCounts(ratMatr)
tab <- data.frame(
  movie=names(views),
  views=views
)
tab <- tab[order(tab$views, decreasing = TRUE), ]

ggplot(head(tab), aes(x=movie, y=views))+
  geom_bar(stat="identity")+
  theme(axis.text.x = element_text(angle = 45, hjust = 1)) +
  labs(title = "Number of views of the top movies")
```

### Adjust plot output
Please sort the x-axis by views, rather than by alphabet.
```{r}
ggplot(head(tab), aes(x=reorder(movie,views,sum, decreasing=T), y=views))+
  geom_bar(stat="identity")+
  theme(axis.text.x = element_text(angle = 45, hjust = 1)) +
  labs(title = "Number of views of the top movies",
       x="movie")
```

### Average Ratings
<ul><li class='downarrow'>大部分電影的平均評分在3.5左右，其中有些評分為1或5，可能是因為只有少數人評分</li></ul>
```{r}
avg_rat <- colMeans(ratMatr)
ggplot(data.frame(avg_rat), aes(x=avg_rat))+
  geom_histogram()+
  labs(title = "Distribution of the average movie rating",
       x="Average Ratings")
```

<ul><li class='downarrow'>保留超過50和100人觀看的電影</li></ul>
```{r}
quantile(views, .95); quantile(views, .99)
avg_rat_95 <- avg_rat[views > 50]
avg_rat_99 <- avg_rat[views > 100]
```

<ul><li class='downarrow'>移除少數人觀看的電影後，大部分電影的平均評分在3.8左右</li></ul>
```{r}
p1 <- ggplot(data.frame(avg_rat_99), aes(x=avg_rat_99))+
  geom_histogram()+
  labs(title = "Top 1% views average ratings",
       x="Average Ratings for views_per_movie > 100")
p2 <- ggplot(data.frame(avg_rat_95), aes(x=avg_rat_95))+
  geom_histogram()+
  labs(title = "Top 5% views average ratings",
       x="Average Ratings for views_per_movie > 50")
library(gridExtra)
grid.arrange(p1, p2, nrow=1)
```

### Rating Matrix
<ul><li class='downarrow'>保留大多人評分的電影和評分大多電影的人</li></ul>
```{r}
min_movies <- quantile(rowCounts(ratMatr), 0.995)
min_users <- quantile(colCounts(ratMatr), 0.995)
image(ratMatr[rowCounts(ratMatr) > min_movies, colCounts(ratMatr) > min_users],
      main = "Heatmap of the top 0.5% users and movies")
```

### Normalize
<ul><li class='downarrow'>保留評分超過400部電影的使用者和被超過100人評分的電影</li></ul>
```{r}
quantile(rowCounts(ratMatr), .9)
quantile(colCounts(ratMatr), .99)
rat_movies <- ratMatr[rowCounts(ratMatr) > 400,
                      colCounts(ratMatr) > 100]

min_movies <- quantile(rowCounts(rat_movies), .9)
min_users <- quantile(colCounts(rat_movies), .9)
```

<ul><li class='downarrow'>Normalize</li></ul>
```
normalize(x, method="center", row=TRUE)
```
* `method`: "center"(減平均) or "Z-score"(再除標準差)

```{r}
rat_movies_norm <- normalize(rat_movies)
image(rat_movies_norm[rowCounts(rat_movies_norm) > min_movies,
                      colCounts(rat_movies_norm) > min_users],
      main = "Heatmap of the top 10% users and movies")
```

### Binarization
<ul><li class='downarrow'>二元分類</li></ul>
```
binarize(ratingMatrix, minRating = n)
```
* `minRating`: 評分大於等於minRating的為1，其餘為0

<ul><li class='downarrow'>評分4(含)以上的為1，其餘為0</li></ul>
```{r}
rat_movies_watched <- binarize(rat_movies, minRating = 4)
image(rat_movies_watched[rowCounts(rat_movies) > min_movies,
                         colCounts(rat_movies) > min_users],
      main = "Heatmap of the top 10% users and movies")
```

______________________________

## [CF] MovieLens
```{r}
temp=read.csv("data/MovieLense.csv")
MovieLense=as(temp,"realRatingMatrix")
ratings_movies <- MovieLense[rowCounts(MovieLense) > 50,
                             colCounts(MovieLense) > 100]

detail <- Recommender(data = ratings_movies, method = "IBCF") |>
  getModel()
sim <- detail$sim |> as.matrix()
# sim <- ifelse(sim==0, NA, sim)
```

### Use `similarity()` to recheck [Hand-on problem 1] {#problem1}
```{r}
similarity_items <- similarity(ratings_movies,
                               method = "cosine",
                               which = "items")
X=as.matrix(similarity_items)
```

* 避開Sim=1的部分
* 每列取前30個

```{r}
class(X)
X[1:3,1:3] |> pander::pander(row.names=F)
```

我們可以看到`similarity`計算出來自己跟自己的相似度為NA，因此不用擔心取前30個最相似的電影會挑到自己

```{r}
top30 <- apply(X, 1, function(x){
  top_val <- sort(x, decreasing = T) |> head(30)
  out <- x
  out[!(x %in% top_val)] <- NA
  return(out)
}) |> t()

apply(top30,1,function(x) sum(x>0, na.rm = T)) |> table()
```

確認每列都只有保留30個相似度

```{r results='hold'}
identical(top30, sim)
top30[1:4,1:3] |> pander::pander(row.names=F)
sim[1:4,1:3] |> pander::pander(row.names=F)
```

#### Normalize {-}
但是和使用`Recommender`得到的相似度不一樣，從表\@ref(tab:parameter-tab)可以看到normalize預設是"center"，因此我們嘗試先把資料的平均歸到0。
```
normalize(x, method="center", row=TRUE)
```
```{r}
center_ratings_movies <- normalize(ratings_movies)
center_X <- similarity(center_ratings_movies,
                       method = "cosine",
                       which = "items") |>
  as.matrix()

center_top30 <- apply(center_X, 1, function(x){
  top_val <- sort(x, decreasing = T) |> head(30)
  out <- x
  out[!(x %in% top_val)] <- NA
  return(out)
}) |> t()
identical(center_top30, sim)
```

可以發現把`r class(rat_movies)`中每列都正規化到平均為0後，再計算相似度就可以得到和`Recommender`一樣的數值

_____________________________________________

### Similarity: try using robust statistic
(skip)

_____________________________________________

### Why the following code get different results between [Hand-on problem 2]
```{r}
ratingTest=as(ratings_movies,"matrix")
rating.test <- ifelse(is.na(ratingTest),0,ratingTest)

# dim(rating.test) # 560 x 332
# dim(as.matrix(detail$sim)) # 332 x 332
# dim(sim) # 332 x 332

Recom=rating.test %*% sim
# dim(Recom) # 560 x 332
```

表\@ref(tab:self-result1)列出了上面程式碼中計算的結果，可以看到和`Recommender`推薦的結果(表\@ref(tab:IBCF-tab2))不太一樣
```{r self-result1}
data.frame(
  movie = Recom[1,][order(Recom[1,], decreasing = TRUE)][1:6]
) |> knitr::kable(caption = "前6部推薦的電影")
```

__________________________________________

從[這一節](#problem1)中可以知道`Recommender`的預設是會對資料先進行正規化的，所以這邊也同樣先嘗試對`ratings_movies`正規化後得到`center_ratings_movies`
```{r}
ratingTest=as(center_ratings_movies,"matrix")
norm_rating.test <- ifelse(is.na(ratingTest),0,ratingTest)

new_Recom=norm_rating.test %*% sim
```

表\@ref(tab:self-result2)列出了正規化後的結果，可以看到和表\@ref(tab:self-result1)相比只有一個不同
```{r self-result2}
data.frame(
  movie = new_Recom[1,][order(new_Recom[1,], decreasing = TRUE)][1:6]
) |> knitr::kable(caption = "正規化後前6部推薦的電影")
```

_____________________________________________________

從得到的`Recom`可以發現它計算了所有的評分，也就是說它把已經看過的電影也一起計算了
```{r}
is.na(Recom) |> table()

rat.mat1 <- as(ratings_movies[1,], "matrix")
movie1 <- rat.mat1 |> colnames()
rat.mat1[,c("Wrong Trousers, The (1993)","Close Shave, A (1995)")]
```

我們可以看到是"Wrong Trousers, The (1993)"已經被評過分了，所以在查看時要先排除已經被看過的電影
```{r results='hold'}
recc1 <- Recom[1,][is.na(rat.mat1)]
data.frame(
  movie = recc1[order(recc1, decreasing = TRUE)][1:6]
) |> knitr::kable(caption = "未正規化")

new_recc1 <- new_Recom[1,][is.na(rat.mat1)]
data.frame(
  movie = new_recc1[order(new_recc1, decreasing = TRUE)][1:6]
) |> knitr::kable(caption = "正規化")
```

兩種結果只有2部電影不同，和`Recommender`推薦相同的只有"Casablanca (1942)"和"Schindler's List (1993)"兩部

_______________________________________________

根據表\@ref(tab:parameter-tab)可以看到參數中還有一個$\alpha$預設為0.5，[這裡](https://stats.stackexchange.com/questions/104811/what-does-the-parameter-alpha-do-in-the-jaccard-method-for-binaryratingsmatri)提到$\alpha$被用來排除項目預測因子，以減少熱門項目的偏見，並尋找更具區別性的項目。應該是一個懲罰項的作用